臺灣士林地方法院民事裁定
110年度小上字第115號
上  訴  人  鄭琇文  
訴訟代理人  張進豐律師
            謝俊傑律師
被上訴人    李瑋育  
上列當事人間請求損害賠償事件，上訴人對於民國110 年9月17
日本院士林簡易庭110 年度士小字第1509號小額訴訟事件第一審
判決（下稱原判決）提起上訴，本院裁定如下：
    主  文
上訴駁回。
第二審訴訟費用新臺幣1,500元由上訴人負擔。
    理  由
一、按關於請求給付金錢或其他代替物或有價證券之訴訟，其標
    的金額或價額在新臺幣（下同）10萬元以下者，適用小額程
    序；次按對於小額程序之第一審裁判之上訴，非以其違背法
    令為理由，不得為之；其上訴狀內應記載上訴理由，並表明
    原判決所違背之法令及其具體內容，暨依訴訟資料可認為原
    判決有違背法令之具體事實，民事訴訟法第436 條之8第1項
    、第436 條之24第2 項、第436 條之25分別定有明文。是當
    事人以小額程序之第一審判決違背法令為理由提起上訴時，
    就原判決如何不適用法規或適用法規不當，其上訴狀或理由
    書應有具體之指摘，並揭示該法規之條項或其內容，若係成
    文法以外之法則，應揭示該法則之旨趣，倘為司法院解釋，
    則應揭示該解釋之字號或其內容，如依民事訴訟法第469 條
    第1 款至第5 款所列各款事由提起上訴者，其上訴狀或理由
    書應揭示合於該條款之事實，若上訴狀或理由書未依上述方
    法表明者，自難認已對原判決之違背法令有具體之指摘，其
    上訴即不合法（最高法院71年度台上字第314號裁定意旨參
    照）。又小額訴訟程序之判決書得僅記載主文，就當事人有
    爭執事項，亦僅於必要時得加記理由要領而已，非必須詳加
    記載，是原則上不得以小額訴訟第一審判決理由中有未審酌
    之事項，亦即有民事訴訟法第469 條第6 款之判決不備理由
    ，指摘原判決為違背法令，此觀民事訴訟法第436 條之18第
    1 項、暨同法第436 條之32第2 項僅準用第468 條、第469 
    條第1 款至第5 款之規定，未準用第469 條第6 款之規定亦
    明。另按，當事人於第二審程序不得提出新攻擊或防禦方法
    ，為民事訴訟法第436 條之28前段所明定。該規定立法之旨
    在於貫徹小額程序之簡速性，避免因當事人於上訴程序提出
    新事實及證據而延滯訴訟，是小額訴訟程序得據為判決基礎
    之訴訟資料，應以當事人於第一審言詞辯論終結前提出者為
    限。故於小額訴訟程序，第二審法院審核第一審訴訟程序及
    判決內容有無違背法令，自以第一審程序已提出之訴訟資料
    為據，進而判斷其適用法律有無錯誤，不就事實另行調查。
二、本件訴訟標的金額為新台幣（下同）10萬元以下，原審依小
    額訴訟程序審理，判命上訴人應給付被上訴人2 萬9628元本
    息，並依職權宣告假執行，另駁回被上訴人其餘之訴。上訴
    人就其敗訴部分，提起上訴，上訴理由略以：對於兩造所發
    生之交通碰撞事故，原判決漏未審酌上訴人是否有認知反應
    及煞停時間、被上訴人是否惡意非法由右側超車、上訴人視
    線是否為後方其他車輛阻擋而對於事故之發生無預見可能性
    、被上訴人駕駛車輛為後車，未得上訴人允許進行超車已違
    相關法令等情，即認上訴人有過失，其判決核有重大違誤；
    另原判決未傳喚鑑定機關指定之人到場說明，並予上訴人發
    問、進行辯論之機會，亦違鑑定之調查證據程序。為此提起
    上訴，請求廢棄原判決，並駁回被上訴人之請求等語。
三、查：上訴人主張原判決有上述漏未審酌之事項，係就原審所
    為事實認定、證據取捨再加爭執，乃以「判決不備理由」為
    由指摘原判決違背法令，依上說明，自非合法。又上訴人指
    摘原審未傳喚鑑定機關指定之人到場說明，亦未揭示係違反
    何法規條項、司法院解釋或存在何等成文法以外之法則，可
    認原審調查證據程序違法，參諸前開說明，自不得謂已合法
    表明上訴理由，其上訴並非合法。則上訴人提起上訴後，聲
    請勘驗上證2影片、函詢交通大學或成功大學、台北市交通
    事件裁決所等證據調查（本院卷第47、58至64頁），核屬新
    攻擊防禦方法，依前開說明，本院依法無庸調查及審酌，附
    此敘明。從而，本件上訴為不合法，應予駁回。
四、本件第二審訴訟費用依民事訴訟法第436 條之32第1 項準用
    同法第436 條之19條第1 項確定其數額為1,500 元，應由上
    訴人負擔。
五、據上論結，本件上訴為不合法，爰裁定如主文。
中    華    民    國    111    年    3    月    31    日
                  民事第四庭審判長法  官    黃欣怡
                  
                                  法  官    絲鈺雲
                                  
                                  法  官    劉家昆
以上正本係照原本作成。
本裁定不得抗告。
中　　華　　民　　國　　111 　年　　3 　　月　　31　　日
                                  書記官    唐千雅